臺灣高等法院民事裁定
111年度非抗字第98號
再 抗告 人  簡利和  
代  理  人  劉大正律師
上列抗告人因與相對人聯邦商業銀行股份有限公司間票款執行事
件，對於中華民國111年9月30日臺灣桃園地方法院111年度抗字
第110號裁定，提起再抗告，本院裁定如下： 
    主  文
再抗告駁回。
再抗告程序費用由再抗告人負擔。
    理  由
一、再抗告意旨略以：相對人執伊與第三人大角實業有限公司、
    謝鴻志於民國110年5月19日共同簽發，面額為新臺幣200萬
    元之本票（下稱系爭本票），向原法院聲請准予強制執行，
    經原法院司法事務官裁定駁回（下稱系爭裁定）。相對人不
    服，提起抗告，原法院111年度抗字第110號裁定（下稱原裁
    定）以系爭本票縱未明載「無條件擔任支付」字樣，然其支
    付並未附以條件，與票據法第120條第1項第4款所定「無條
    件擔任支付」之記載意義相符，系爭本票仍屬有效為由，廢
    棄系爭裁定，准許系爭本票強制執行。惟系爭本票既未記載
    「無條件擔任支付」字樣，即欠缺票據法所定之絕對必要記
    載事項而無效，原裁定適用票據法第120條第1項第4款規定
    顯有錯誤，爰提起本件再抗告，請求廢棄原裁定等語。
二、對於非訟事件抗告法院之裁定再為抗告，僅得以其適用法規
    顯有錯誤為理由，非訟事件法第45條第3項定有明文。所謂
    適用法規顯有錯誤，係指原法院裁定為確定事實而適用法律
    ，或就所確定之事實而為法律上判斷，顯有不合於法規規定
    ，或與司法院解釋或憲法法庭裁判顯有違反者而言。又票據
    法第120條第1項固規定本票上應記載表明其為本票之文字、
    一定金額、無條件擔任支付及發票年、月、日等項，惟當事
    人所簽發之票據雖未記明「無條件擔任支付」字樣，但在格
    式及意義上已符合上開規定意涵者，即應認為具有本票之效
    力。
三、相對人提出之系爭本票既已載明「本票」及「憑票准於中華
    民國＿年＿月＿日支付聯邦商業銀行」等字樣，並未附以條件
    ，有系爭本票影本在卷足憑（見原法院票字卷第5頁），則
    其內涵即有「無條件擔任支付」之意義，在格式及意義上應
    符合票據法第120條第1項第4款規定之意涵而具有本票之效
    力。原裁定以系爭本票所載事項符合票據法第120條第1項第
    4款規定，屬有效票據，因認相對人之抗告為有理由，而將
    系爭裁定廢棄，准許系爭本票強制執行，經核並無適用票據
    法第120條第1項第4款規定顯有錯誤之情形。再抗告意旨，
    指摘原裁定適用法規顯有錯誤，聲明廢棄，非有理由，應予
    駁回。
四、據上論結，本件再抗告為無理由，爰裁定如主文。
中　　華　　民　　國　　111 　年　　11　　月　　16　　日
                  民事第八庭    
                      審判長法  官  邱育佩
                            法  官  湯千慧
                            法  官  林大為

正本係照原本作成。
不得抗告。
中　　華　　民　　國　　111 　年　　11　　月　　16　　日

　 　　　　　　　　　　　　 書記官  林桂玉